臺灣臺南地方法院刑事判決　　　　　　　　　　　　　九十一年度易字第八二二號
　　公　訴　人　臺灣台南地方法院檢察署檢察官
　　被　　　告　丁○○
　　選任辯護人　林永發
　　　　　　　　郝鳳岐
　　被　　　告　丙○○
右列被告因傷害等案件，經檢察官提起公訴 (九十一年度偵字第三二九六號)，本院
判決如左：
    主  文
丁○○共同傷害人之身體，處有期徒刑陸月，如易科罰金，以參佰元折算壹日。又共
同損壞他人機車之前斜板、置物籃、左側腳踏板、後車燈、後左右方向燈足以生損害
於他人，處拘役貳拾日，如易科罰金，以參佰元折算壹日。
丙○○共同損壞他人機車之前斜板、置物籃、左側腳踏板、後車燈、後左右方向燈足
以生損害於他人，處拘役貳拾日，如易科罰金，以參佰元折算壹日。
    事  實
一、丁○○因其女友與甲○○交往，並進而發生性關係，心生不滿，遂於民國九十年
    十二月二十九日二十二時許，以電話邀甲○○至址設台南縣永康市○○○路一八
    八號之一Ｙ世代撞球場，俟甲○○到達後，再至該球場隔壁之空屋內談判，一言
    不合，丁○○先出手毆打甲○○，旋即與不詳姓名之數名男子基於犯意聯絡，分
    持鐵條、棍棒加入毆打甲○○，致甲○○受有頭部、臉部、雙耳後、頭頂、背部
    擦傷、右手前臂、左第四手指骨折、左手背、雙肩瘀青等傷害。其後復與丙○○
    共同基於毀損犯意之聯絡，持鐵條砸毀甲○○騎乘洪素美所有之ＺＹＫ─五四九
    號輕機車之前斜板、置物籃、左側腳踏板、後車燈、後左右方向燈。
二、案經甲○○訴由台南縣警察局永康分局報請台灣台南地方法院檢察署檢察官偵查
    起訴。
    理  由
一、右揭被告丁○○傷害、被告丙○○毀損之事實，業據被告丁○○、丙○○於偵查
    及本院審理中供認不諱；另訊據被告丁○○則矢口否認有何毀損犯行，辯稱告訴
    人機車是不詳姓名之人毀壞，伊並沒有砸車云云。經查，證人乙○○於九十一年
    二月二十八日警訊時證稱：「由丁○○與丙○○砸壞甲○○機車。」（見警訊卷
    第十一頁背面）、同年四月十七日偵查中再證稱：「（誰在搗毀甲○○之機車？
    砸車子？）丙○○、丁○○二人而已。．．．只有他們二人拿二支鐵棒砸車。」
    、「（九十年十二月二十九日下午二十三時多為何前去Ｙ世代？）丁○○打電話
    叫我去，他說要與甲○○談事情，要我陪伴他，所以我才前往。」等語（見偵查
    卷第十八頁），顯見證人乙○○與被告丁○○交情匪淺，絕無誣陷之理，故其證
    詞至可信採。次查，右揭事實業據告訴人指訴甚詳，復有新樓醫院診斷證明書、
    照片五紙附卷可稽，被告丁○○、丙○○自白部分核與事實相符，被告丁○○所
    辯部分，顯係卸責之詞，不足採信，事證明確，其等犯行堪以認定。
三、核被告丁○○所為，係犯刑法第二百七十七條第一項之傷害罪、同法第三百五十
    四條之毀損罪。另核被告丙○○所為，係犯刑法第三百五十四條之毀損罪。被告
    丁○○與不詳姓名男子數人間共同傷害告訴人；被告丁○○、丙○○毀損告訴人
    機車部分有犯意聯絡及行為分擔，均為共同正犯。被告丁○○所為傷害、毀損二
    罪犯意各別，行為互殊，應分論併罰。爰審酌被告二人出於告訴人與被告丁○○
    之女友交往，至與被告丁○○疏遠，其女友更進而與告訴人發生性行為而生不滿
    之犯罪動機、目的、手段、所生損害、犯後態度等一切情狀，各量處如主文所示
    之刑，並分別諭知易科罰金之折算標準，以資懲儆。另用以傷害或毀損之鐵條、
    棍棒未扣案且非違禁物，爰不為沒收之諭知，附此敘明。
四、公訴意旨略以：被告丁○○女友與甲○○發生性關係，心生不滿，遂於九十年十
    二月二十九日二十二時許，以電話邀甲○○至址設台南縣永康市○○○路一八八
    號之一Ｙ世代撞球場，俟甲○○到達後，即強拉甲○○至該球場隔壁之空屋內談
    判，因認被告丁○○涉犯刑法第三百零四條第一項強制罪嫌。按犯罪事實，應依
    證據認定之，無證據不得推定其犯罪事實，又不能證明被告犯罪者，應諭知無罪
    之判決，刑事訴訟法第一百五十四條、第三百零一條第一項分別定有明文。又認
    定不利於被告之事實，須依積極證據，苟積極證據不足為不利於被告事實之認定
    時，即應為有利於被告之認定，更不必有何有利之證據；再事實之認定，應憑證
    據，如未能發現相當證據，或證據不足以證明，自不能以推測或擬制之方法，為
    裁判基礎（最高法院三十年上字第八一六號、四十年台上字第八六號判例參照）
    。訊據被告丁○○堅詞否認有何強制犯行，辯稱伊與告訴人至Ｙ世代撞球場隔壁
    之空屋，係伊先拉告訴人後，即一前一後走過去等語。經查，證人乙○○於九十
    一年十一月六日本院調查中供稱：「（被告丁○○及甲○○到空屋的時候如何過
    去？）丁○○走前面，甲○○走後面，過去後談一談後，就打起來了。」等語，
    互核告訴人九十一年一月一日警訊時就被告丁○○係以何種強暴、脅迫手段押其
    至空屋均隻字未提（見警訊卷第十三、十四頁），嗣同年四月八日偵查初訊時告
    訴人亦僅對被告提出傷害、毀損之告訴（見偵查卷第八頁），另參閱Ｙ世代撞球
    場錄影帶翻拍照片內容，亦未有以任何強暴、脅迫手段強押告訴人至空屋之影像
    ，此有該照片十一紙附卷可稽，故此部分犯罪嫌疑尚有不足，此外，復查無其他
    積極證據足資認定被告有上開犯行，原應為無罪之諭知，惟公訴意旨認此部分與
    前開傷害論罪科刑部分有方法結果之牽連關係，為裁判上一罪關係，爰不另為無
    罪判決之諭知。
據上論斷，應依刑事訴訟法第二百九十九條第一項前段，刑法第二十八條、第二百七
十七條第一項、第三百五十四條、第四十一條第一項前段，罰金罰鍰提高標準條例第
一條前段、第二條，判決如主文。
本案經檢察官吳文政到庭執行職務
中    華    民    國      九十一      年    十二      月      四      日
                                  臺灣臺南地方法院刑事第四庭
                                          法  官  鍾邦久
右正本證明與原本無異。
如不服本判決，應於判決送達後十日內，向本院提出上訴狀。
                                          書記官  張豐榮
中    華    民    國      九十一      年    十二      月      四      日
